臺灣彰化地方法院刑事判決　　　　　　　　　　　　　　九十三年度易字第三一號
　　公　訴　人　臺灣彰化地方法院檢察署檢察官
　　被　　　告　乙○○
右列被告因竊盜案件，經檢察官聲請簡易處刑（九十二年度偵字第八六二０號），本
院依通常程序判決如左：
    主  文
乙○○連續竊盜，累犯，處有期徒刑壹年。
    事  實
一、乙○○前於民國八十九年及九十年間，先後因竊取他人架設在農田、魚塭供電之
    電纜線、鐵片等財物而犯竊盜罪，致分別為本院判處有期徒刑七月（緩刑二年）
    、四月確定後，前案經裁定撤銷緩刑，兩案即接續執行至九十一年九月二十六日
    完畢出監。詎其猶不知悔改，復基於意圖為自己不法所有之概括犯意，於九十二
    年十一月四日上午十時三十分許，在彰化縣埔鹽鄉○○路○段一五二之十號旁，
    見彰化縣埔鹽鄉公所所有之水溝蓋一個被掀起放在旁邊及丁○○所有之抽水馬達
    放置在田岸邊上面僅蓋著帆布，竟先徒手將彰化縣埔鹽鄉公所所有之水溝蓋搬上
    其所騎乘之ＫＭＩ─四九二號機車（車主為乙○○之兄許漢卿）的腳踏板上，再
    把丁○○所有之抽水馬達搬到該機車旁而竊取得手。嗣因路人丙○○目睹乙○○
    搬走水溝蓋等物發覺可疑，而向員鹿路一段一五二之十號的屋主王靖淇反應，經
    報警處理後，於同日上午十時四十分許，為警在上址當場查獲，始知上情。
二、案經彰化縣警察局溪湖分局報告臺灣彰化地方法院檢察署檢察官聲請簡易處刑，
    本院依通常程序判決。
    理  由
一、訊據被告乙○○固不否認其確有於上述時、地，將水溝蓋搬上其所騎乘機車之腳
    踏板處，且其為警查獲時，丁○○的抽水馬達恰在其機車旁等事實，惟其矢口否
    認有何竊盜犯行，辯稱：伊當時看見水溝蓋被掀起，以為是人家不要的，故將水
    溝蓋撿拾到其機車上，並無竊盜之意思，至抽水馬達為何在其機車旁，伊並不清
    楚云云。
二、惟查：被告右揭竊盜之犯罪事實，業據被害人彰化縣埔鹽鄉公所建設課課長甲○○、丁○○指述明確，核與證人丙○○、王靖淇於警訊或本院審理時證述當時查
    獲之情節大致相符，並有贓物認領保管單二紙及照片六張附卷可相佐證，足認公
    訴人前開起訴並非無稽；而訊之被告乙○○亦不否認其當時確有把水溝蓋搬上其
    所騎乘之機車上，且其被查獲時，被害人丁○○之抽水馬達確實被放置在其機車
    旁邊等事實，僅以前開情詞置辯；然本院訊其是否知曉該水溝蓋乃係他人所有之
    物，其明確供承知道，衡其前業已因竊取他人架設在農田與魚塭邊之電纜線等物
    為警查獲，而為本院判處有期徒刑兩次確定，並已執行完畢，是其應當瞭解自己
    與他人財產權之份際，及未經他人同意擅自取走他人之物即屬竊盜之法律意義與
    效果，且路旁水溝上之水溝蓋，縱然未標示係政府所有之公物，依常情而言，一
    般人亦當有水溝蓋必係他人所有之物的認識，自不能推說水溝蓋被掀起即是已被
    丟棄而得以任意撿拾，故被告辯說其以為水溝蓋乃係他人所丟棄而加以撿拾之詞
    顯不值採信；又被害人丁○○之抽水馬達本是被丁○○放置在其田岸邊，上面並
    以帆布加以覆蓋，前後已有一個多月之久，此業據被害人丁○○到庭指證詳細，
    然被告被查獲時，該抽水馬達竟被搬運到被告所騎之機車旁，就此被告並不否認
    ，參以證人丙○○進一步證稱其當時確有目睹被告正以手觸摸該抽水馬達，則該
    抽水馬達若非遭被告竊取，實無恰巧被搬運到被告所騎之機車旁之可能，是被告
    空口推說不知抽水馬達為何在其機車旁之辯解，顯有為己卸責之意，亦無可信，
    則其確有竊取上開水溝蓋及抽水馬達之事實已至為明確，應依法予以論科。
三、核被告乙○○所為，係犯刑法第三百二十條第一項之竊盜罪。其先後二次竊盜犯
    行，時間緊接，所犯構成要件相同，顯係出於概括犯意反覆為之，應依連續犯之
    規定論以一罪，並依法加重其刑。又其曾於八十九年及九十年間犯竊盜罪，先後
    經本院分別判處有期徒刑七月（緩刑二年）、四月確定，前案經撤銷緩刑後，兩
    案即接續執行至九十一年九月二十六日完畢，有台灣彰化地方法院檢察署刑案資
    料查註紀錄表可稽，其於五年內再犯本件有期徒刑以上之刑之罪，為累犯，應依
    法遞加重其刑。爰審酌被告犯罪之動機、目的、方法、手段、所得利益，其前已
    有二次竊盜之犯罪記錄，並曾因施用毒品而受戒毒處分，品行難謂良好，復又竊
    取公有之水溝蓋等物，雖所竊之財物價值有限，但其行為有妨礙他人通行之危險
    ，參以近來社會已興起一股竊取公有設施之歪風，此除造成國庫蒙受損失，更嚴
    重破壞道路等公共設施之安全，而干擾一般人之正常生活，此等犯行實應加以重
    視，是此等犯行所生之損害並非輕微，而值非議，暨其犯後不知悔改，一再否認
    犯行，犯後態度不佳等一切情狀，量處如主文所示之刑，以示懲儆。
據上論斷，應依刑事訴訟法第四百五十二條、第二百九十九條第一項前段、刑法第五
十六條、第三百二十條第一項、第四十七條、罰金罰鍰提高標準條例第一條前段，判
決如主文。
本案經檢察官黃玉琪到庭執行職務。
中      華      民      國      九十三      年    四    月    二        日
                                臺灣彰化地方法院刑事第一庭
                                    審判長法官  葉  榮  郎
                                    法      官  陳  秋  錦
                                    法      官  葛  永  輝
右正本證明與原本無異。
如不服本判決，應於送達後十日內向本院提出上訴狀( 須附繕本 )。
告訴人或被害人對於判決如有不服具備理由請求檢察官上訴者，其上訴期間之計算係
以檢察官收受判決正本之日期為準。
                                    法院書記官  施  惠  卿
中      華      民      國      九十三      年    四    月    二        日
刑法第三百二十條
意圖為自己或第三人不法之所有，而竊取他人之動產者，為竊盜罪，處五年以下有期
徒刑、拘役或五百元以下罰金。意圖為自己或第三人不法利益，而竊佔他人之不動產
者，依前項之規定處斷。
前二項之未遂犯罰之。
